# 请问有谁做过债转股的呢？

提问人：anjaewook2003 时间：2011-12-14 19:06:53
债转股的工商登记规定要到 2012 年 1 月 1 日才生效，现在应该还不能操作。 本版面之前讨论过债转股验资需关注的问题，我也做过回复，你可以搜索一下。总的来说债转股的风险还是比较大的，并且目前仍有较多限制，不能广泛应用。

回答人：chenyiwei
债转股的工商登记规定要到 2012 年 1 月 1 日才生效，现在应该还不能操作。 本版面之前讨论过债转股验资需关注的问题，我也做过回复，你可以搜索一下。总的来说债转股的风险还是比较大的，并且目前仍有较多限制，不能广泛应用。

提问人：lhteee 时间：2011-12-23 16:55:17
回复 lbqj4 的帖子
按照《公司债权转股权登记管理办法》规定，股东借给公司的债不能转股，要求是合同之债。

回答人：chenyiwei
这个主要不是“合同之债”的问题。即使有正式的借款合同，但非金融企业之间的直接资金拆借一是不属于企业的正常经营，其次不符合“不违反法律、行政法规、国务院决定或者公司章程的禁止性规定”，导致不能转为股权。